【裁判字號】    98,訴,964
【裁判日期】    981130
【裁判案由】    違反毒品危害防制條例
【裁判全文】
臺灣嘉義地方法院刑事判決               98年度訴字第964號
公  訴  人  臺灣嘉義地方法院檢察署檢察官
被      告  甲○○
上列被告因毒品危害防制條例案件，經檢察官提起公訴（98年度
毒偵字第1516號），本院合議庭裁定由受命法官獨任行簡式審判
程序，判決如下：
    主  文
甲○○施用第一級毒品，處有期徒刑柒月。扣案之海洛因壹包（
海洛因驗餘淨重零點零捌壹公克）沒收銷燬之，上開毒品外包裝
袋壹個、吸食器壹組及夾鏈袋拾個，均沒收。
    犯 罪 事 實
一、甲○○前因施用毒品案件，經本院以93年度毒聲字第454號
    裁定送觀察勒戒後，認無繼續施用毒品傾向，於民國93年10
    月18日釋放，並經臺灣嘉義地方法院檢察署檢察官於同日以
    93年度毒偵字第1098號為不起訴處分確定。仍不知悔改，於
    觀察勒戒執行完畢釋放後，5年內再基於施用第1級毒品海洛
    因及第2級毒品甲基安非他命之犯意，於98年9月28日3、4時
    許，在嘉義縣六腳鄉正義村下雙溪309號住處，以將海洛因
    、甲基安非他命置入吸食器內，加熱燒烤吸食煙霧之方式，
    同時施用海洛因、甲基安非他命1次。嗣於同日8時20分許，
    在上揭住處，為警持搜索票搜索查獲，扣得其所有供施用毒
    品所用之海洛因1包、吸食器1組，及供犯罪預備所用之夾鏈
    袋10個，並於同日10時45分許，經警採尿送驗，呈嗎啡及甲
    基安非他命陽性反應。
二、案經臺南縣警察局移送臺灣嘉義地方法院檢察署檢察官偵查
    起訴，經本院合議庭裁定由受命法官獨任行簡式審判程序。
    理  由
一、訊據被告甲○○對於在上揭時地同時施用海洛因及甲基安非
    他命1次之犯行，於本院準備程序及審理時均坦承不諱（見
    本院卷第27、36-37頁），復有搜索票、搜索扣押筆錄各1份
    附卷可憑（見警卷第5-8頁），且被告於98年9月28日10時45
    分許，經警採尿送驗結果，呈嗎啡及甲基安非他命陽性反應
    ，有長榮大學確認報告、採集尿液姓名對照表各1份在卷可
    參（見警卷第24頁、偵卷第10頁），又扣案疑似海洛因之白
    粉1包，經送鑑定結果確含有海洛因成分，海洛因驗餘淨重
    0.081公克，此有行政院衛生署草屯療養院草療鑑字第0981
    100042號鑑定書1份在卷足憑（見本院卷第24頁），另有海
    洛因1包、吸食器1組及夾鏈袋10個扣案可資佐證，足認被告
    之自白與事實相符。此外，被告前因施用毒品案件，經本院
    以93年度毒聲字第454號裁定送觀察勒戒後，認無繼續施用
    毒品傾向，於93年10月18日釋放，並經臺灣嘉義地方法院檢
    察署檢察官於同日以93年度毒偵字第1098號為不起訴處分確
    定，有臺灣高等法院被告前案紀錄表1份附卷可稽，足見被
    告係在觀察勒戒執行完畢釋放後，5年內再犯施用海洛因、
    甲基安非他命之犯行甚明。本件事證明確，被告之犯行均堪
    予認定。
二、核被告所為，係犯毒品危害防制條例第10條第1項之施用第1
    級毒品罪，及同條例第10條第2項之施用第2級毒品罪。被告
    持有第1級毒品海洛因及第2級毒品甲基安非他命進而施用之
    ，其持有之低度行為應為施用之高度行為所吸收，均不另論
    罪。被告以一施用毒品行為，同時施用海洛因、甲基安非他
    命，係一行為觸犯數罪名，為想像競合犯，應依刑法第55條
    規定從一重之施用第1級毒品罪論處。爰審酌被告前因施用
    毒品犯行，經觀察勒戒執行完畢，猶不思藉機徹底戒除施用
    毒品之惡習，仍再次施用毒品，惟其施用毒品係自戕行為，
    及本件施用毒品之手段，其犯後坦承犯行態度良好等一切情
    狀，量處如主文所示之刑，以示懲儆。扣案之海洛因1包，
    海洛因驗餘淨重0.081公克，屬毒品危害防制條例所稱之第1
    級毒品，應依毒品危害防制條例第18條第1項前段之規定，
    宣告沒收銷燬之。扣案之上開毒品外包裝袋1個、吸食器1組
    ，係被告所有供犯罪所用之物；扣案之夾鏈袋10個，係被告
    所有供犯罪預備所用之物，均據被告於本院審理時供承在卷
    （見本院卷第35頁），爰依刑法第38條第1項第2款規定宣告
    沒收。至扣案之研磨機1台、行動電話3支，雖係被告所有，
    惟非供本件犯罪所用之物，亦據被告於本院審理時供述在卷
    （見本院卷第35頁），是既無證據證明係被告供犯罪所用之
    物，爰不併予諭知沒收。
據上論斷，應依刑事訴訟法第273條之1第1項、第299條第1項前
段，毒品危害防制條例第10條第1項、第2項、第18條第1項前段
，刑法第11條前段、第55條、第38條第1項第2款，判決如主文。
本案經檢察官曹合一到庭執行職務。
中    華    民    國    98    年    11    月    30    日
                    刑事第二庭   法  官   卓春慧
以上正本證明與原本無異。
如不服本判決應於收受判決後10日內向本院提出上訴書狀，並應
敘述具體理由；其未敘述上訴理由者，應於上訴期間屆滿後20日
內向本院補提理由書（均須按他造當事人之人數附繕本）「切勿
逕送上級法院」。
中    華    民    國    98    年    11    月    30    日
                                 書記官   李玫娜
附錄本案論罪科刑法條全文：
毒品危害防制條例第10條：
施用第一級毒品者，處6月以上5年以下有期徒刑。
施用第二級毒品者，處3年以下有期徒刑。


司法院資訊處製作；財團法人民間司法改革基金會備份。
